【裁判字號】    98,審訴,773
【裁判日期】    981021
【裁判案由】    違反毒品危害防制條例
【裁判全文】
臺灣新竹地方法院刑事宣示判決筆錄     98年度審訴字第773號
公  訴  人  臺灣新竹地方法院檢察署檢察官
被      告  乙○○
                    （另案現在臺灣桃園女子監獄執行中）
指定辯護人  本院公設辯護人甲○○
上列被告因違反毒品危害防制條例案件，檢察官提起公訴（98年
度毒偵字第1347號）後，聲請改依協商程式而為判決，本院於中
華民國98年10月21日下午4時，在本院刑事第十一法庭宣示判決
，出席職員如下：
                審判長法  官  劉兆菊
法官起立朗讀判決主文、犯罪事實要旨、處罰條文，及告以上訴
限制、期間並提出上訴狀之法院，且諭知記載其內容：
一、主  文：
    乙○○施用第一級毒品，累犯，處有期徒刑玖月；扣案之摻
    有海洛因之香煙支（合計淨重貳點肆陸公克，空包裝總重
    零點玖伍公克），均沒收銷燬之。又施用第二級毒品，累犯
    ，處有期徒刑柒月；扣案之玻璃球吸食器壹組，沒收之。應
    執行有期徒刑壹年貳月；扣案之摻有海洛因之香煙支（合
    計淨重貳點肆陸公克，空包裝總重零點玖伍公克），均沒收
    銷燬之；扣案之玻璃球吸食器壹組，沒收之。
二、犯罪事實要旨：
（一）乙○○於民國87年間，因施用毒品案件，經臺灣桃園地方
      法院以87年度毒聲字第1554號裁定送觀察、勒戒後，認有
      繼續施用毒品傾向，繼經臺灣桃園地方法院以87年度毒聲
      字第1793號裁定令入戒治處所施以強制戒治，嗣因戒治成
      效經評定合格，經臺灣桃園地方法院以88年度毒聲字第41
      1 號裁定停止戒治，復經臺灣桃園地方法院以88年度毒聲
      字第2688號裁定撤銷停止強制戒治，再令入戒治處所施以
      強制戒治，於89年4 月11日期滿執行完畢，翌日出所，並
      由臺灣桃園地方法院檢察署檢察官於90年10月30日以90年
      度戒偵字第982 號為不起訴處分確定。復於94年間，因竊
      盜案件，經本院於94年7月14日以94年度易字第398號判決
      判處有期徒刑6 月確定；又於同年間，因違反毒品危害防
      制條例案件，經臺灣桃園地方法院於94年9月9日以94年度
      訴字第1383號判決分別判處有期徒刑6月、4月，並定應執
      行有期徒刑9月確定。上開3罪，經臺灣桃園地方法院以95
      年度聲字第1163號裁定合併定應執行有期徒刑1年2月確定
      ，於95年12月1日縮短刑期假釋付保護管束出監，於96年1
      月27日假釋期滿未經撤銷視同執行完畢。再於96年間，因
      違反毒品危害防制條例案件，經臺灣桃園地方法院於96年
      11月30日以96年度桃簡字第2835號判決判處有期徒刑5 月
      確定，於97年5 月30日易科罰金執行完畢。復於97年間，
      因違反毒品危害防制條例案件，經臺灣桃園地方法院於97
      年4月30日以97年度桃簡字第1147號判決判處有期徒刑3月
      確定，於97年7月8日易科罰金執行完畢。
（二）詎其仍不知悔改，於前開強制戒治執行完畢釋放出所5 年
      內，再因施用毒品案件經追訴及刑之執行完畢後，復基於
      施用第一級毒品海洛因之犯意，於97年11月20日中午某不
      詳時間，在其新竹縣竹東鎮○○街167 巷14號之住處，以
      香菸沾第一級毒品海洛因粉末點燃吸食其煙霧之方式，施
      用第一級毒品海洛因1 次；另基於施用第二級毒品甲基安
      非他命（起訴書誤載為安非他命）之犯意，於97年11月20
      日中午某不詳時間，在上開住處，以將第二級毒品甲基安
      非他命置於玻璃球吸食器內燒烤後吸取其煙之方式，施用
      第二級毒品甲基安非他命1次。嗣於同日下午2時30分許，
      為警在上址查獲，並扣得海洛因7 包（共毛重1.94公克）
      、甲基安非他命14包（共毛重6.94公克）、殘渣袋11包、
      包裝袋20包（乙○○涉嫌販賣毒品部分，經臺灣新竹地方
      法院檢察署檢察官另案提起公訴），及乙○○所有用以吸
      食之摻有海洛因之香菸3 支、供施用第二級毒品甲基安非
      他命所用之玻璃球吸食器1 個等物，且經採尿送驗後，檢
      驗結果呈嗎啡、可待因、安非他命、甲基安非他命等陽性
      反應，始查悉上情。
（三）案經新竹縣政府警察局移送臺灣新竹地方法院檢察署檢察
      官偵查起訴後，經檢察官聲請認罪協商判決。
三、處罰條文：
    毒品危害防制條例第10條第1項、第2項、第18條第1項前段
    ，刑法第11條、第47條第1項、第51條第5款、第38條第1項
    第2款。
四、沒收銷燬及沒收之諭知：扣案之摻有第一級毒品海洛因之香
    煙3支（經鑑定後，含第一級第6項毒品海洛因成分，合計淨
    重2.46公克，空包裝總重0.95公克），屬違禁物，均應依毒
    品危害防制條例第18條第1項前段規定諭知沒收銷燬。另扣
    案之玻璃球吸食器1 組，係被告乙○○所有供施用第二級毒
    品甲基安非他命所用之物，經被告乙○○供承在卷（見本院
    卷第20頁），爰依刑法第38條第1 項第2 款之規定，沒收之
    。另為警所扣得之海洛因7 包（共毛重1.94公克）、甲基安
    非他命14包（共毛重6.94公克）、殘渣袋11包、包裝袋20包
    等物，據被告乙○○自稱係伊涉嫌販賣毒品所用之物，要屬
    於被告乙○○所涉販賣毒品之重要證據，為免證物之滅失，
    爰不另為沒收及沒收銷燬之諭知，附此敘明。
五、協商判決除有刑事訴訟法第455條之4第1項第1款於本訊問程
    序終結前，被告撤銷協商合意或檢察官撤回協商聲請者；第
    2款被告協商之意思非出於自由意志者；第4款被告所犯之罪
    非第455條之2第1項所定得以協商判決者；第6款被告有其他
    較重之裁判上一罪之犯罪事實者；第7 款法院認應諭知免刑
    或免訴、不受理者情形之一，及違反同條第2 項「法院應於
    協商合意範圍內為判決；法院為協商判決所科之刑，以宣告
    緩刑或2 年以下有期徒刑、拘役或罰金為限」之規定者外，
    檢察官與被告均不得上訴。
六、如有前項得上訴之情形，得自收受宣示判決筆錄送達之日起
    10日內，向本院提出上訴書狀，上訴於第二審法院。
本案經檢察官洪期榮到庭執行職務。
中    華    民    國    98    年    10    月    21    日
                  刑事第九庭    書  記  官  林兆嘉
                                審判長法官  劉兆菊
以上筆錄正本係照原本作成。
中    華    民    國    98    年    10    月    21    日
                                書  記  官  林兆嘉
附錄本案論罪科刑法條全文：
毒品危害防制條例第10條
施用第一級毒品者，處6月以上5年以下有期徒刑。
施用第二級毒品者，處3年以下有期徒刑。


司法院資訊處製作；財團法人民間司法改革基金會備份。
